臺灣臺中地方法院刑事判決　　　　　　　94年度訴字第1451號
公　訴　人　臺灣臺中地方法檢察署檢察官
被　　　告　戊○○
選任辯護人　陳武璋律師
被　　　告　乙○○
指定辯護人　本院公設辯護人　丙○○
上列被告等因違反毒品危害防制條例案件，經檢察官提起公訴（
九十四年度偵字第一六四○號），本院判決如下：
    主    文
戊○○連續販賣第一級毒品，累犯，處有期徒刑捌年陸月，販賣
第一級毒品所得新臺幣貳萬壹仟元應予沒收，如全部或一部不能
沒收時，以其財產抵償之，行動電話壹支（MOTOROLA牌序號0000
00000000000號）沒收；又共同連續販賣第二級毒品，累犯，處
有期徒刑柒年陸月，販賣第二級毒品所得新臺幣壹萬壹仟元應予
沒收，如全部或一部不能沒收時，以其財產抵償之，第二級毒品
安非他命包（毛重分別為貳點壹公克、壹點壹公克、零點公
克）沒收銷燬之，行動電話壹支（MOTOROLA牌序號000000000000
000號）沒收。應執行有期徒刑拾伍年，販賣第一級毒品所得新
臺幣貳萬壹仟元、販賣第二級毒品所得新臺幣壹萬壹仟元均應予
沒收，如全部或一部不能沒收時，以其財產抵償之，第二級毒品
安非他命包（毛重分別為貳點壹公克、壹點壹公克、零點公
克）沒收銷燬之，行動電話壹支（MOTOROLA牌序號000000000000
000號）均沒收。
乙○○共同販賣第二級毒品，累犯，處有期徒刑肆年，販賣第二
級毒品所得新臺幣伍佰元應予沒收，如全部或一部不能沒收時，
以其財產抵償之，第二級毒品安非他命包（毛重分別為貳點壹
公克、壹點壹公克、零點公克）沒收銷燬之，行動電話壹支（
MOTOROLA牌序號0000000000000000號）沒收。被訴販賣第一級毒
品部分無罪。
    犯罪事實
一、戊○○與乙○○為男女朋友關係，戊○○前曾於民國八十五
    年間因偽造文書、妨害自由等案件，經本院以八十五年度訴
    字第一二一八號分別判處有期徒刑四月、三月，定應執行刑
    為有期徒刑六月，緩刑二年，於八十五年八月十二日確定；
    嗣於緩刑期間，因另違反槍砲彈藥刀械管制條例案件，經臺
    灣高等法院臺中分院以八十六年度上易字第三二五一號判處
    有期徒刑三月，於八十七年五月一日確定，並經本院以八十
    七年度撤緩字第七二號裁定撤銷前開緩刑之宣告；復於八十
    八年間，因違反毒品危害防制條例案件，經本院以八十八年
    度易字第九三七號判處有期徒刑三月，於八十八年七月十四
    日確定；上開三案接續執行，於八十八年一月二十二日入監
    執行，至八十八年十二月二十一日縮短刑期執行完畢。乙○○前曾於九十二年間因違反毒品危害防制條例案件，經本院
　　以九十二年度易字第二五三五號判處有期徒刑三月，於九十
　  二年十二月一日確定，於九十三年三月十八日入監執行，至
    九十三年六月十七日執行完畢。惟戊○○、乙○○均不知悔
    悟。
二、戊○○基於販賣第一級毒品海洛因以營利之概括犯意，於不
    詳時間、地點，向真實姓名年籍均不詳而綽號「阿國」之成
    年男子販入數量及價格均不詳之第一級毒品海洛因後，自九
    十三年九月間某日起至九十三年十一月二十六日止，由甲○○（其施用毒品犯行，業經本院以九十四年度訴字第一五二
    六號判處有期徒刑八月確定，目前執行中）以電話號碼00
    00000000號行動電話，撥打戊○○所持用電話號碼
    0000000000號之行動電話（MOTOROLA牌序號0000
    00000000000號），與戊○○約定每一小包海洛因之售價為
　  新臺幣（下同）三千元，並由甲○○親自前往戊○○位於臺
    中縣大雅鄉○○路花眉巷十四號住處旁空地交易，戊○○即
    以甲○○當場給付三千元，再交付第一級毒品一小包之方式
    ，連續販賣第一級毒品海洛因予甲○○七至八次。
三、戊○○另行基於販賣第二級毒品安非他命以營利之概括犯意
    ，由戊○○於不詳時間、地點，向真實姓名年籍均不詳而綽
　　號「阿國」之成年男子販入數量及價格均不詳之第二級毒品
　  安非他命後，分別於：
（一）自九十三年十月間起至九十四年一月十日下午五時許止，
      由丁○○（其施用毒品犯行，現由本院以九十四年度訴字
      第二五八四號審理中）以電話號碼0000000000
      、0000000000號行動電話或00－00000
      000號市內電話，撥打戊○○所持用電話號碼0000
      000000號之行動電話（MOTOROLA牌序號0000000000
      00000號），與戊○○約定每零點三公克（約一般吸管前
      端削尖後二小鏟，每鏟長度不到一公分）之第二級毒品安
      非他命的售價為一千元，並由丁○○親自前往戊○○上址
      住處交易，戊○○即以丁○○當場給付一千元，再交付上
      開約定數量之第二級毒品安非他命予丁○○當場施用之方
      式，連續販賣第二級毒品安非他命予丁○○八至九次。
（二）自九十三年十一月間某日起至九十四年一月間某日止，由
      庚○○（其施用毒品犯行，業經本院以九十四年度毒聲字
      第六九八號裁定送觀察勒戒，庚○○提起抗告後，經臺灣
      高等法院臺中分院以九十四年度毒抗字第三四○號抗告駁
      回確定）以電話號碼0000000000行動電話，撥
      打戊○○所持用電話號碼0000000000號之行動
      電話（MOTOROLA牌序號0000000000000000號），與戊○○
      約定每一小包安非他命售價為五百元至一千元不等，因庚○○無交通工具，其與戊○○約定交易方式為：由庚○○
      交代其弟己○○拿現金前往戊○○上址住處取得約定數量
      之安非他命；或先由己○○至戊○○上址住處向戊○○拿
      取約定數量之安非他命，日後再由庚○○與戊○○月結賒
      帳；或由戊○○攜帶庚○○欲購買之安非他命至庚○○住
      處附近，由庚○○給付賒欠金額後，由戊○○交付庚○○
      購買之安非他命。其中有一次，己○○按照庚○○指定前
      往戊○○上址住處欲拿取庚○○購買之安非他命時，因戊○○在附近的田裡工作，無暇拿安非他命予己○○，即呼
      喊位於上址屋內之乙○○，乙○○即基於與戊○○共同販
      賣第二級毒品安非他命以營利之犯意聯絡，將庚○○向戊○○約定購買之安非他命一小包，交付己○○。戊○○以
      此方式，連續販賣第二級毒品安非他命予庚○○六至七次
      ，乙○○則以此方式販賣第二級毒品安非他命予庚○○一
      次。
四、嗣警方於偵辦甲○○等竊車恐嚇取財集團時，於通訊監察得
    知甲○○向戊○○購買第一級毒品海洛因施用，因而對戊○○所使用之0000000000號行動電話實施監聽，進
    而於九十四年一月十二日晚間九時許持搜索票至戊○○上址
    住處搜索而查獲，並扣得戊○○所有供聯絡販賣第一級、第
    二級毒品所用之行動電話一支（MOTOROLA牌序號0000000000
    000000號）、供販賣第二級毒品所用之第二級毒品安非他命
    三包（毛重分別為二點一公克、一點一公克、零點三公克）
  　，及戊○○所有供施用第二級毒品甲基安非他命所用之玻璃
    試管一支，其所有第三級毒品FM2二粒、K他命六粒，其所有
    之行動電話十二支（分別為MOTOROLA牌序號00000000000000
    0號、MOTOROLA牌序號000000000000000號、MOTOROLA牌序號
    000000000000000號、NOKIA牌序號000000000000000號、ACE
    R牌序號000000000000000號、DBTEL牌序號000000000000000
    號、BENQ牌序號000000000000000號、SIEMENS牌行動電話各
    一支，MOTOROLA牌行動電話四支），及乙○○所有之行動電
    話一支（SONY ERICSSON牌）。
五、案經臺中縣警察局移送臺灣臺中地方法院檢察署檢察官偵查
    起訴。
    理    由
壹、有罪部分：
一、訊據被告戊○○矢口否認有何販賣第一級毒品海洛因、第二
    級毒品安非他命之犯行，被告乙○○亦矢口否認有何販賣第
    二級毒品安非他命之犯行，被告戊○○辯稱：甲○○、丁○○、庚○○均是打電話來要與其一起合資購買毒品，其是打
    電話向一位綽號「阿國」之成年男子購買，拿多少錢給「阿
    國」，「阿國」就交付多少毒品，但對於與「阿國」約定購
    買毒品之金額、重量，其並不清楚，其也沒有要乙○○拿毒
    品給己○○云云。被告乙○○辯稱：其不認識己○○，不曾
    拿毒品給己○○，其從未販賣第二級毒品安非他命給任何人
    云云。惟查：
（一）按被告以外之人於檢察事務官、司法警察官或司法警察調
      查中所為之陳述，與審判中不符時，其先前之陳述具有較
      可信之特別情況，且為證明犯罪事實存否所必要者，得為
      證據，刑事訴訟法第一百五十九條之二定有明文。
（二）證人甲○○於本院審理時，雖到庭證述：其所施用之第一
      級毒品海洛因，是請戊○○要去購買時，拜託戊○○幫其
      買三千元，其是以電話號碼0000000000號行動
      電話，撥打戊○○所持用電話號碼0000000000
      號之行動電話等語，惟此與證人甲○○於警詢時供稱：其
      所施用第一級毒品均向戊○○購買，以每小包三千元購得
      ，約購買七至八次等語，及於偵訊時供稱：「從九十三年
      九月開始，我從嘉義上來就會打他（指戊○○）手機說我
      需要毒品，每次都買一包三千元海洛因，通常是戊○○與
      我約在他大雅的住家附近空地，是他親手交給我毒品，我
      們是一手交錢一手交貨，共交易七至八次等語不符，而證
      人甲○○於警詢及偵查中所為之供述，互核吻合，且與如
      下之卷附之監聽譯文內容相符：
  １、九十三年十一月十日二時四十三分零秒起至二時四十四分
      零秒止：
      甲○○：你幫我留三千起來，我等一下過去拿。
      戊○○：你不是在嘉義嗎?
      甲○○：對啊。
      九十三年十一月十日四時五十三分五十七秒起至四時五十
      四分二十一秒止：
      甲○○：我到了，來開門，你那邊有沒有礦泉水及吸管。
      戊○○：好啦。
  ２、九十三年十一月十四日下午七時九分二十二秒起至下午七
      時十一分十五秒止
      甲○○：我等一下朋友上去跟你拿，你拿到中港路交流道
              給他。
      戊○○：太遠了啦。
      甲○○：不然中清交流道，我小孩在發高燒，人又在山上
              不方便過去。
      戊○○：要多少？問看看要哪一種，看東西夠不夠。
      甲○○：五兩啦，他要男的啦，他人不錯，我叫他打給你
              。
      戊○○：你叫他直接到天元找我，水湳那一間，我等一下
              會過去那邊玩，你要叫他準備好，不要欠帳喔。
      甲○○：好啦。我會跟他交代。
  ３、九十三年十一月十七日十一時二十分二十四秒起至十一時
      二十二分三十二秒止
      甲○○：我等一下要過去，你在家嗎？
      戊○○：有在家。
      甲○○：你不能關機。
  　　九十三年十一月十七日下午一時七分五十四秒起至下午一
      時八分四十秒止（監聽譯文誤載為下午一時四十二分四十
      三秒起至下午一時四十三分二十二秒止）
      甲○○：我等一下上去，女生包三千啦，一趟路那麼遠，
              多弄一些。
      戊○○：好啦。
  ４、九十三年十一月十九日十時十八分五十八秒起至十時十九
      分三十二秒止
      甲○○：我等一下要上去，弄三千糖仔，五千女生給我，
              一趟路那麼遠，多弄一些給我。
      戊○○：好。
  ５、九十三年十一月二十一日下午一時四十二分四十三秒起至
      下午一時四十三分二十二秒止
      甲○○：我等一下上去。女生包三千啦，一趟路那麼遠，
              多弄一些。
      戊○○：好啦。
  　　九十三年十一月二十一日下午二時五十八分零九秒起至下
      午二時五十八分四十九秒止
      甲○○：我到了，你在哪裡？我要先到你家用一下（吸毒）
              快一點，我包計程車。
      戊○○：好啦。
　６、九十三年十一月二十四日晚間十時四分十三秒起至晚間十
      時五分三十五秒止（監聽譯文誤載為下午一時四十二分四
      十三秒起至下午一時四十三分二十二秒止）
      甲○○：我現在在路上了，等一下就到了，一樣三千啦，
              上一次的好像比較不好喔，一趟路那麼遠，多弄
              一些。
      戊○○：真的嗎？
      甲○○：你要向上頭反應反應。
      戊○○：好啦，該替你們爭取的會替你們爭取的。
      上開監聽譯文關於證人甲○○與被告戊○○對談之內容，
      均無提到要由二人合資一起去購買第一級毒品海洛因之事
      ，僅提到證人甲○○要購買第一級毒品海洛因，每包三千
      元，且於取得後馬上要在被告戊○○住處施用等情，且證
      人甲○○猶可向被告戊○○要求「量要包多一點」、「上
      次品質不好要向上頭反應反應」等語，益徵證人甲○○應
      係向被告戊○○購買海洛因，而非與被告戊○○合資一起
      購買甚明。
（三）證人丁○○於本院審理時到庭證述：其向戊○○購入約八
      至九次之安非他命，每次買一千元等語，核與其於警詢、
      偵查時證述相符，並有監聽譯文一份附卷可稽，自堪認被
      告戊○○有於上開時地以每次一千元之代價販賣第二級毒
      品安非他命予證人丁○○之犯行。
（四）證人庚○○於本院審理時雖到庭證述：其施用的安非他命
      ，是其弟弟己○○拿來的，其弟弟打電話給賣安非他命的
      人，叫其向該人說要購買安非他命，一包五百元，錢是其
      拿給己○○，其沒有跟賣安非他命的人見過面等語，惟此
      部分之證述，與其於警詢時供述：其因無交通工具，所以
      其先聯絡戊○○（綽號阿不拉）後，再叫我弟弟己○○拿
      錢去買第二級毒品安非他命，或是叫己○○去拿毒品先跟
      戊○○欠著日後一起算，或是叫阿不拉拿過來後，其將之
      前所欠之款項跟阿不拉算錢，其向戊○○購買約六至七次
      ，每次約購買五百至一千元左右等語大相逕庭，審之證人
      己○○於本院審理時到院證稱：其姊姊庚○○沒有機車，
      庚○○與戊○○聯絡好購買第二級毒品安非他命後，叫其
      去戊○○家裡拿，次數確定有五次以上，但正確的次數不
      記得了，在九十三年十二月初時，戊○○曾開車到其家附
      近，與庚○○約在外面結帳等語綦詳，與其在警詢供述及
      於偵查時證述情節相符，亦與證人庚○○於警詢時之供述
      大致相同，再觀之證人庚○○多次以其使用之電話號碼0
      000000000號行動電話，撥打被告戊○○所持用
      電話號碼0000000000號之行動電話，對話內容
      如下：
  １、九十三年十一月十日十一時零八分十二秒起至十一時零九
      分零七秒止
      庚○○：你在哪裡？我要跟你拿說。
      戊○○：我在市區，要下午回去才拿給你。
      九十三年十一月十日十一時十一分五十七秒起至十一時十
      二分三十八秒止
      庚○○：你十二點會回來嗎？
      戊○○：沒辦法。
      九十三年十一月十日十一時二十三分十四秒起至十一時十
      二分二十四秒止
      庚○○：你下午趕回來好嗎？
      戊○○：我在臺中沒辦法趕回去，在處理事情。
      九十三年十一月十日中午十二時零八分十二秒起至中午十
      二時零九分二十六秒止
      庚○○：你一點半以前趕回來好嗎？不然我都沒力氣做事
              情。
      戊○○：好啦。
      九十三年十一月十日下午三時零一分零五秒起至下午三時
      零二分三十九秒止
      庚○○：那個浸到水就都融化了。
      戊○○：那樣也可以用，慢慢燒就會燒起來了。
      庚○○：我就全部都將它丟掉了。
      戊○○：浪費。
      庚○○：我再跟你拿，明天錢再給你好嗎？
      戊○○：晚一點我人在外面，沒帶出來。
      九十三年十一月十日下午七時二十二分三十七秒起至下午
      七時二十二分三十七秒止
      庚○○：你先跟我拿二千來，我拿現金給你。我怕我老公
              八點多會回來，我明天要吃的。
      戊○○：我趕一趕。
      庚○○：你差不多七點四十分左右拿過來，要先打電話給
              我。
      九十三年十一月十日下午七時二十五分零八秒起至下午七
      時二十五分零八秒止
      庚○○：不然我過去拿比較快啦，我先拿一千元給你，以
              後再拿給你，帳這樣對吧。
      戊○○：好啦。你總共欠我五千五百元。你這一次還要拿
              二千元。
  ２、九十三年十一月十七日十二時三十一分五十七秒起至十二
      時三十三分二十七秒止
      庚○○：你在家嗎？你幫我拿過來我家，我拿現金給你。
      戊○○：我現在在做事情，沒空。
      庚○○：我沒機車啦，不然我就過去拿，拜託一下啦，我
              想要用。
      戊○○：好啦，那要等一下。
  ３、九十三年十一月十八日中午十二時十七分四十秒起至中午
      十二時十九分十四秒止
      庚○○：你幫我拿一些過來，我先拿現金一點給你。
      戊○○：我人在外面，可能要等一下。
      庚○○：拜託啦，二十分好嗎？
  ４、九十三年十一月十九日九時二十二分四十二秒起至九時二
      十三分十七秒止
      庚○○：你中午以前會不會到家？
      戊○○：我現在已經到家了。
      庚○○：那我現在叫阿照過去拿二千。
      九十三年十一月十九日十時十六分三十九秒起至十時十八
      分十五秒止
      庚○○：昌兄，這次怎麼那麼少？
      戊○○：哪有可能。
      庚○○：真的啊，這次真的比較少，會不會是阿照有偷用
              。
      戊○○：那我就不知道了，我都是沒賺錢賣給你的，不要
              不知足。
  ５、九十三年十一月二十一日中午十二時零六分四十秒起至中
      午十二時零七分零四秒
      庚○○：你在家？
      戊○○：我現在在打麻將。
      庚○○：那你回來打電話給我，我等一下叫阿照過去拿。
  ６、九十三年十一月二十二日九時二十分五十七秒起至九時二
      十一分四十七秒止
      庚○○：等一下你如果要出來，順便拿一點（毒品）給我
              好嗎？今天先欠著。
 　　 戊○○：好啦，我等一下就要出去了。
  ７、九十三年十一月二十六日十時四十二分三十九秒起至十時
      四十三分零八秒止
      庚○○：等一下你如果要出來，我沒機車出門，順便拿一
              點（毒品）給我好嗎?
      戊○○：好啦。等等一下就要出去了。
      庚○○：快一點。
      九十三年十一月二十六日下午四時五十二分五十六秒起至
      下午四時五十三分零秒
      庚○○：你再拿一點（毒品）給我好嗎?
      戊○○：我沒空啦。
      庚○○：我等一下叫阿照過去拿。
      戊○○：好啦。
  ８、九十三年十一月二十七日七時零五分三十秒起至七時零六
      分五十四秒止
      庚○○：你再拿一點（毒品）給我好嗎?
      戊○○：我人（監聽譯文誤載為沒）沒現在在田裡種菜，
　　　　　　　菜苗都買回來了。
　　　庚○○：拜託一下，我人怪怪的，我馬上錢給你，我知道
　　　　　　　你怕我欠你錢。
      戊○○：這麼早。
      庚○○：早比較沒人。
      戊○○：好啦。
  ９、九十三年十一月二十九日下午五時三十五分十四秒起至下
      午五時三十五分十四秒止
      庚○○：你明天拿一點（毒品）給我好嗎?
      戊○○：晚一點不行嗎？
      庚○○：來不及啦。
      戊○○：好啦。那明天七點。
１０、九十三年十二月六日七時五十四分二十八秒起至七時五十
      五分十四秒止
      庚○○：等一下過去跟你拿（毒品）。
      戊○○：晚一點我在睡覺。
      則由上開卷附之監聽譯文內容，可知證人庚○○為購買第
      二級毒品安非他命，曾多次打電話給被告戊○○，足見其
      於本院審理時所為之上開證詞，顯然不實，本院審酌證人
      庚○○於本院審理時所為之證詞，與其警詢時所為之陳述
      不符，而證人庚○○於警詢時所為之陳述，因該時距離案
      發時間較近，記憶較深刻清晰，其證詞事後較不受他人影
      響及權衡利害得失，且與監聽譯文內容大致相符，自應與
      事實較為相合，是應以證人庚○○於警詢及證人己○○於
      本院審理時證述內容為可採，可徵被告戊○○確有販賣第
      二級毒品安非他命予證人庚○○之情事。
（五）證人己○○於本院審理時到庭證述：其替庚○○向戊○○
      拿購買之第二級毒品安非他命時，大部分都是由戊○○交
      付，只有一次戊○○在住處附近田裡忙，向屋內喊一聲，
      乙○○就拿出安非他命交付給其等語明確，顯見被告乙○○確有交付第二級毒品安非他命與證人己○○一次之販賣
      行為無訛。
（六）近來政府為杜絕毒品氾濫，毒害人民，再三宣導教民眾遠
      離毒品、且媒體之報導既深且廣，對於毒品之禁絕，應為
      民眾所熟悉。而政府對於查緝施用、轉讓及販賣毒品無不
      嚴格執行，且販賣毒品罪更係重罪，設若無利可圖，衡情
      一般持有毒品者當不致輕易將持有之毒品交付他人，被告
      戊○○交付第一級毒品海洛因與證人甲○○，另交付第二
      級毒品安非他命與證人丁○○、庚○○，及被告乙○○交
      付第二級毒品安非他命與證人庚○○之行為，均有對價，
      被告戊○○、乙○○顯有營利意圖甚明。
（七）綜上，被告戊○○、乙○○空言否認犯行，不足採信，被
      告戊○○連續販賣第一級、第二級毒品犯行，及被告乙○○販賣第二級毒品一次之犯行，至為明確，應予依法論科
      。
二、核被告戊○○所為，係犯毒品危害防制條例第四條第一項之
    販賣第一級毒品罪及同條第二項之販賣第二級毒品罪；被告
    乙○○所為，係犯毒品危害防制條例第四條第二項之販賣第
    二級毒品罪。又：
（一）被告戊○○持有海洛因及安非他命之低度行為，被告乙○○持有安非他命之低度行為，應均為販賣之高度行為所吸
      收，均不另論罪。
（二）被告戊○○與乙○○就上開其中一次販賣第二級毒品安非
      他命予證人庚○○之行為，有犯意聯絡及行為之分擔，為
      共同正犯。
（三）被告戊○○販賣第一級毒品予證人甲○○七至八次之行為
      ，及販賣第二級毒品安非他命予證人丁○○八至九次、證
      人庚○○五至六次之行為，各係時間緊接，所犯構成要件
      相同之罪名，顯係出於概括之犯意，反覆為之，均為連續
      犯，應依刑法第五十六條之規定，以一罪論，除其中被告
      戊○○因販賣第一級毒品罪其法定刑為死刑或無期徒刑，
      依刑法第六十四條第一項、第六十五條第一項規定，不得
      加重外，其餘部分均應依法加重其刑。
（四）被告戊○○前曾於八十五年間因偽造文書、妨害自由等案
      件，經本院以八十五年度訴字第一二一八號分別判處有期
      徒刑四月、三月，定應執行刑為有期徒刑六月，緩刑二年
      ，於八十五年八月十二日確定，嗣於緩刑期間，因另違反
      槍砲彈藥刀械管制條例案件，經臺灣高等法院臺中分院以
      八十六年度上易字第三二五一號判處有期徒刑三月，於八
      十七年五月一日確定，並經本院以八十七年度撤緩字第七
      二號裁定撤銷前開緩刑之宣告，復於八十八年間，因違反
      毒品危害防制條例案件，經本院以八十八年度易字第九三
      七號判處有期徒刑三月，於八十八年七月十四日確定，上
      開三案接續執行，於八十八年一月二十二日入監執行，至
      八十八年十二月二十一日縮短刑期執行完畢；被告乙○○
      前曾於九十二年間因違反毒品危害防制條例案件，經本院
      以九十二年度易字第二五三五號判處有期徒刑三月，於九
      十二年十二月一日確定，於九十三年三月十八日入監執行
      ，至九十三年六月十七日執行完畢之事實，有臺灣高等法
      院被告全國前案紀錄表、臺灣臺中地方法院檢察署刑案資
      料查註紀錄表各二份在卷可按，其二人於受有期徒刑執行
      完畢後五年以內再犯本件有期徒刑以上之罪，均為累犯，
      均應依刑法第四十七條規定加重其刑，惟就被告戊○○所
      犯販賣第一級毒品罪部分，其法定本刑為死刑或無期徒刑
      ，依刑法第六十四條第一項、第六十五條第一項之規定均
      不得加重，故此部分毋庸加重其刑。
（五）被告戊○○所犯上開二罪，犯意各別，行為互殊，犯罪構
      成要件亦不同，應予分論併罰。
（六）被告戊○○乃為謀一己私利而連續販賣第一級毒品海洛因
      、被告乙○○販賣第二級毒品安非他命一次部分，戕害國
      民健康、助長施用毒品之惡習，然衡諸本案經查獲被告戊○○販賣第一級毒品之對象僅係證人甲○○一人，係以一
      包三千元出售，而被告乙○○販賣第二級毒品安非他命之
      對象僅為證人庚○○一人，次數僅有一次，應僅係零星之
      小額交易，其惡性與犯罪情節較諸大量走私進口或長期販
      賣毒品之「大盤」、「中盤」毒販有重大差異，倘對被告
      戊○○販賣第一級毒品部分科以法定本刑死刑、無期徒刑
      ，對被告乙○○販賣第二級毒品部分科以法定本刑無期徒
      刑、七年以上有期徒刑，誠為情輕法重，猶嫌過苛，本院
      衡其犯罪情狀，認倘對被告戊○○所為連續販賣第一級毒
      品海洛因之犯行科以法定最輕刑之無期徒刑，對被告乙○○販賣第二級毒品安非他命之犯行科以法定最輕刑之七年
      以上有期徒刑，在客觀上均足以引起一般人同情，故均依
      刑法第五十九條規定，就此部分酌量減輕其刑。
（七）被告戊○○就販賣第一級毒品部分，被告乙○○就販賣第
      二級毒品部分，均存有刑之加重及減輕事由，均依刑法第
      七十一條第一項規定，應先加後減之。
（八）爰審酌被告戊○○、乙○○為圖私利，被告戊○○竟起意
      販賣第一級、第二級毒品，被告乙○○起意販賣第二級毒
      品予他人施用，危害不小，惟其販賣之時間尚短，販賣所
      得利益不多，然犯後詭詞推諉，未見悔意，難認其犯後態
      度良好，惟檢察官就被告戊○○販賣第一級毒品部分具體
      求處無期徒刑、販賣第二級毒品部分具體求處八年六月，
      及就被告乙○○販賣第二級毒品部分具體求處七年二月部
      分，均猶屬過重等一切情狀，分別量處如主文第一項、第
      二項所示之刑，並就被告戊○○部分定其應執行刑，以示
      懲儆。
（九）按毒品危害防制條例第十九條第一項規定：「犯第四條至
      第九條、第十二條、第十三條或第十四條第一項、第二項
      之罪者，其供犯罪所用或因犯罪所得之財產，均沒收之，
      如全部或一部不能沒收時，追徵其價額或以其財產抵償之
      。」，其係義務徵收原則。被告戊○○、乙○○應沒收之
      犯罪所得金額如下：
  １、被告戊○○販賣第一級毒品海洛因予證人甲○○之次數有
      七至八次，每次販賣價額為三千元，其次數不明確，採最
      有利被告之認定原則，以七次計算，獲利為二萬一千元（
      3000X7=21000），故被告戊○○販賣第一級毒品所得而應
      沒收之金額為二萬一千元。
  ２、被告戊○○販賣第二級毒品安非他命予證人丁○○之次數
      有八至九次，每次販賣價額為一千元，其次數不明確，採
      最有利被告之認定原則，以八次計算，獲利為八千元（
      1000X8=8000 ）；另被告戊○○販賣第二級毒品安非他命
      予證人庚○○之次數有六至七次，每次販賣價格為五百至
      一千元，其實際販賣之次數、金額不明確，採最有利被告
      之認定原則，以六次而每次五百元計算，獲利為三千元（
      500X6=3000），故被告戊○○販賣第二級毒品所得而應沒
      收之金額為一萬一千元（8000+3000=11000）。
  ３、被告乙○○販賣第二級毒品安非他命予證人庚○○之次數
      為一次，每次販賣價額為五百至一千元，其實際販賣之金
      額不明確，採最有利被告之認定原則，以每次五百元計算
      ，獲利為五百元，故被告乙○○販賣第二級毒品所得而應
      沒收之金額為五百元。
  ４、被告戊○○、乙○○上開犯罪所得之金額，應依毒品危害
      防制條例第十九條第一項宣告沒收，如全部或一部不能沒
      收時，則均以其財產抵償之。
（十）扣案之第二級毒品安非他命三包（毛重分別為二點一公克
      、一點一公克、零點三公克），為被告戊○○所有供販賣
      之用，業經同案被告乙○○於警詢時供述明確（參見九十
      四年一月十三日調查筆錄第二頁），應依毒品危害防制條
      例第十八條第一項前段之規定，沒收銷燬之；扣案之被告
      戊○○所有行動電話一支（MOTOROLA牌序號000000000000
      000 號），為被告戊○○供作為販賣第一級毒品、第二級
      毒品犯罪聯絡用，及供與被告乙○○共同販賣第二級毒品
      犯罪聯絡用，應依刑法第三十八條第一項第二款之規定諭
      知沒收。至於扣案之玻璃試管一支，係被告戊○○所有供
      施用第二級毒品所用，扣案之第三級毒品FM2二粒、K他命
      六粒，雖亦為被告戊○○所有，然與本案販賣第一級毒品
      、第二級毒品無涉，自不得於本案宣告沒收。又扣案之被
      告戊○○所有行動電話十二支（分別為MOTOROLA牌序號00
      0000000000000號、MOTOROLA牌序號000000000000000號、
      MOTOROLA牌序號000000000000000號、NOKIA牌序號000000
      000000000號、ACER牌序號000000000000000號、DBTEL牌
      序號000000000000000號、BENQ牌序號000000000000000號
      、SIEMENS牌行動電話各一支，MOTOROLA牌行動電話四支
      ），及被告乙○○所有之行動電話一支（SONY ERICSSON
      牌），尚無任何證據證明與本案有關，爰不另為沒收之宣
      告。
貳、被告乙○○不另為無罪之諭知部分：
一、公訴意旨略以：被告乙○○除上開販賣予證人庚○○一次第
    二級毒品安非他命之行為外，尚基於與被告戊○○共同販賣
    第二級毒品安非他命營利之概括犯意聯絡，另行販賣第二級
    毒品安非他命予證人丁○○及證人庚○○，因認被告乙○○
    此部分另涉連續販賣第二級毒品罪嫌云云。
二、按犯罪事實應依證據認定之，無證據不得認定犯罪事實；又
    不能證明被告犯罪者，應諭知無罪之判決，刑事訴訟法第一
    百五十四條第二項、第三百零一條第一項分別定有明文。次
    按所謂認定犯罪事實之證據，係指足以認定被告確有犯罪行
    為之積極證據而言，該項證據自須適合於被告犯罪事實之認
    定，始得採為斷罪之資料；又事實之認定，應憑證據，如未
    能發現相當確實證據，或證據不足以證明，自不能以推測或
    擬制之方法，以為裁判之基礎；認定犯罪事實所憑之證據，
    無論係直接證據或間接證據，其為訴訟上之證明，須於通常
    一般之人均不致有所懷疑，而得確信其為真實之程度者，始
    得據為有罪之認定，倘其證明尚未達到此一程度，而有合理
    之懷疑存在，復無其他調查途徑可尋，法院即應為無罪之判
    決，最高法院二十九年上字第三一○五號、四十年臺上字第
    八六號、七十六年臺上字第四九八六號判例著有明文。
三、公訴人認被告乙○○除上開經本院論罪科刑之販賣第二級毒
    品一次之行為外，另涉有毒品危害防制條例第四條第一項之
    連續販賣第二級毒品罪嫌，係以證人丁○○、庚○○、己○○之證詞，為其主要依據。訊據被告乙○○堅決否認有何販
    賣第二級毒品海洛因之犯行，辯稱：其未販賣第二級毒品予
    丁○○、庚○○等語。
四、經查：
（一）證人丁○○於本院審理時到庭證述：其是向戊○○購買安
      非他命，其打電話給戊○○時，接電話的人也都是戊○○
      本人等語無訛，核與其於警詢時供稱：其係向戊○○購買
      安非他命等語，及其於偵訊時證述：「交易的人都是戊○○」、「都是我打戊○○手機0000000000號電
      話，問他是否在家，如果他在家就會過去，跟戊○○買都
      是一千元一包之安非他命，之後就用他家的吸食器，在他
      家房間吸食」等語符合，則由證人丁○○之證言，可見證
      人丁○○交易第二級毒品的過程，都是與被告戊○○接洽
      ，被告乙○○並無接聽電話或交付第二級毒品予證人丁○○之行為。
（二）證人庚○○於本院審理時到庭證述：「（問：你跟你弟弟
      的朋友講電話的時候，有沒有女孩子接過電話？）沒有」
      ，「（問：以前有沒有見過在庭被告乙○○？」沒有，我
      沒有見過乙○○」等語明確，核與其於警詢時供述：其係
      打電話給戊○○向戊○○購買第二級毒品等語吻合，再參
      以證人己○○於本院審理時證稱：其不會打電話給戊○○
      ，因為其姊姊庚○○都已經和戊○○聯絡好了，大部分都
      是由戊○○交付第二級毒品安非他命，只有一次戊○○在
      住處附近田裡忙，向屋內喊一聲，乙○○就拿出安非他命
      交付給其等語明確，則由證人庚○○、己○○之證詞，顯
      無法證明被告乙○○除上開經論罪科刑之販賣第二級毒品
      一次的犯行外，就被告戊○○其餘販賣第二級毒品予證人
      庚○○時，猶有接聽電話或交付第二級毒品予證人庚○○
      之行為。
五、綜上，不論由證人丁○○、庚○○、己○○之證詞，均無法
    證明被告乙○○除上開經論罪科刑之販賣第二級毒品一次的
    犯行外，尚有其餘販賣第二級毒品安非他命之行為，此外，
    復查無其他積極事證足認被告乙○○有連續販賣第二級毒品
    安非他命之犯行，此部分公訴之犯罪事實即屬不能證明，然
    此部分與上揭被告乙○○經論罪科刑之販賣第二級毒品犯行
    構成連續犯之裁判上一罪關係，依法爰不另為被告乙○○無
    罪之諭知。
、被告乙○○無罪部分
一、公訴意旨略以：被告乙○○基於與被告戊○○共同販賣第一
    級毒品海洛因營利之概括犯意聯絡，由被告戊○○與購買毒
    品之人聯絡，被告乙○○則負責接聽電話或交付毒品予購買
    毒品之人，於九十三年九月間之某日起，由證人甲○○先以
    電話聯絡向被告戊○○約定欲購買數量不詳之第一級毒品海
    洛因，代價每一小包三千元，約二至三天購買一次，再由證
    人甲○○至被告戊○○位於臺中縣大雅鄉○○路花眉巷十四
    號住處旁交易，被告戊○○並當場收取三千元之代價，因認
    被告乙○○另涉犯毒品危害防制條例第四條第一項之販賣第
    一級毒品罪嫌云云。
二、公訴人認被告乙○○涉有毒品危害防制條例第四條第一項之
    販賣第一級毒品罪嫌，係以證人甲○○確有施用第一級毒品
    海洛因，業經檢察官提起公訴，有臺灣臺中地方法院檢察署
    九十四年度毒偵字第一三六○號起訴書一份附卷可稽，及證
    人己○○於偵查時證述：交付毒品之人大部分是戊○○，乙○○交給其一次，那次是戊○○在忙，乙○○也知道那是毒
    品等語，暨九十三年十二月五日下午五時五十分許與真實姓
    名年籍均不詳綽號「阿州」之成年男子間的監聽紀錄，為其
    主要依據。訊據被告乙○○固坦承其曾於九十三年十二月五
    日下午五時五十分許有與被告戊○○、「阿州」等人為卷附
    監聽譯文所示之對話等情，惟堅決否認有何販賣第一級毒品
    海洛因之犯行，辯稱：其從未販賣海洛因等語。
三、經查：
（一）證人甲○○於本院審理時到庭證述：不認識乙○○等語明
      確，核與其於偵查時證述相符，是被告乙○○是否有就被
      告戊○○買賣第一級毒品時，接聽電話或交付毒品予證人
      甲○○，顯有可疑。次審之卷附關於證人甲○○之監聽譯
      文內容，均為證人甲○○與被告戊○○間就買賣第一級毒
      品所為之交談，並無出現證人與被告乙○○之對話，且證
      人甲○○於偵查時亦證述：打電話給戊○○時，都是戊○○本人接電話，其同居人並沒有接過電話等語綦詳，足見
      證人甲○○購買第一級毒品時，均係與被告戊○○接洽，
      未曾與被告乙○○接洽，且被告乙○○亦無擔任接聽電話
      或交付第一級毒品予證人甲○○之角色甚明，是不得以證
      人甲○○因施用毒品遭檢察官提起公訴，即可認定被告乙○○有販賣第一級毒品予證人甲○○之行為。
（二）證人己○○於本院審理時到庭時證述：其姊姊庚○○施用
      第二級毒品安非他命，庚○○與戊○○聯絡好購買第二級
      毒品安非他命數量、金額後，叫其去拿，其不會再打電話
      給戊○○，因為其姊姊都已經聯絡好了，去到戊○○家時
      ，大部分都是直接由戊○○交付安非他命，只有一次戊○○在田裡忙，往屋內喊一聲，乙○○就拿出第二級毒品安
      非他命交付給其等語屬實，核與其於偵查時證述吻合，是
      從證人己○○證詞，僅可得知被告乙○○曾交付一次安非
      他命給證人己○○，並無法證明被告乙○○曾參與販賣第
      一級毒品海洛因之事實。
（三）再觀之卷附九十三年十二月五日下午五時五十分二十八秒
      許至五十二分十一秒許，被告乙○○以其所持用0000
      000000號行動電話撥打被告戊○○所持用0000
      000000號行動電話，其二人與「阿州」間之監聽譯
      文，其內容為：
      乙○○：阿州說要找你（乙○○將其行動電話交給「阿州
              」）。
      阿州：你那邊有沒有粗的？
      戊○○：我人在外面，出來喝喜酒。
      阿州：那你老婆身上有嗎？
      戊○○：我不知道你問他。
      被告戊○○與「阿州」通話後，被告戊○○隨即於同日下
      午五時五十三分零三秒許以其所持用000000000
      0號行動電話，撥打乙○○所持用之000000000
      0號行動電話，其通話內容為：
      戊○○：他等一下問妳有沒有，如果有現金，妳再拿給他
              ，知道嗎？他要粗的。
      而「粗的」，是第二級毒品安非他命之代號，業據被告戊○○迭於警詢及本院九十四年八月十五日審理時供陳無誤
      ，則上開監聽譯文內容，不但無法證明被告乙○○事後是
      否確有販賣第二級毒品予「阿州」，更無法作為被告乙○○是否有負責接聽電話或交付第一級毒品行為之證明。
（四）綜上，不論由證人甲○○、己○○之證詞，或臺灣臺中地
      方法院檢察署九十四年度毒偵字第一三六○號對甲○○施
      用毒品提起公訴之起訴書，或卷附九十三年十二月五日下
      午五時五十分二十八秒起至五十二分十一秒止及同日下午
      五時五十三分零三秒起至五時三分二十三秒止之監聽譯文
      ，均無法證明被告乙○○確有販賣第一級毒品之行為，此
      外，復查無其他積極事證足認被告乙○○有此部分之犯行
      ，上開公訴之犯罪事實即屬不能證明，亦無法與前揭論罪
      科刑之販賣第二級毒品犯行構成連續犯之裁判上一罪關係
      ，依法應另為被告乙○○此部分無罪之諭知。
據上論斷，應依刑事訴訟法第二百九十九條第一項前段、第三百
零一條第一項，毒品危害防制條例第四條第一項、第二項、第十
八條第一項前段、第十九條第一項，刑法第十一條、第二十八條
、第五十六條、第五十九條、第四十七條、第七十一條第二項、
第五十一條第五款、第三十八條第一項第二款，判決如主文。
本案經檢察官辛○○到庭執行職務
中　　華　　民　　國　　94　　年　　 9 　　月　　9　　日
                  刑事第一庭    審判長法  官  張智雄
                                      法  官  許惠瑜
                                      法  官  周瑞芬
上正本證明與原本無異。
如不服本判決，應於送達後十日內向本院提出上訴狀（須附繕本
），上訴於臺灣高等法院臺中分院。
                                      書記官  何俞瑩
中　　華　　民　　國　　94　　年　　 9 　　月　　9　　日
附錄本判決論罪科刑法條
毒品危害防制條例第四條：
  製造、運輸、販賣第一級毒品者，處死刑或無期徒刑；處無期
  徒刑者，得併科新臺幣一千萬元以下罰金。
  製造、運輸、販賣第二級毒品者，處無期徒刑或七年以上有期
  徒刑，得併科新臺幣七百萬元以下罰金。
  製造、運輸、販賣第三級毒品者，處五年以上有期徒刑，得併
  科新臺幣五百萬元以下罰金。
  製造、運輸、販賣專供製造或施用毒品之器具者，處一年以上
  七年以下有期徒刑，得併科新臺幣一百萬元以下罰金。
  前四項之未遂犯罰之。
